Mathieu Mamath

Freelance Développeur Web Front-End JS

Autonome et enthousiaste, mes premières expériences m'ont permis de renforcer mes acquis et d'appréhender les différents outils et techniques de développement web. En quête de nouveaux challenges, je souhaite rejoindre une organisation à laquelle je pourrais apporter mon savoir-faire et mon dynamisme.

Coordonnées

E-mail

mathieu.mamath@gmail.com

Téléphone

+33 6 52 57 87 59

Compétences

Javascript

TypeScript

React

NextJS

NodeJS

Sails

MySQL

ElasticSearch

MongoDB

HTML5

CSS3

Github

Langues

Anglais

Vietnamien

Centres d'intérêt

Jeux Vidéo

Manga

Musique

Badminton

Expérience Professionnelle

09/2020

- 10/2022

Freelance Développeur Web Full Stack JS

Brut, Paris

 $Technos: React \cdot Javascript \cdot MongoDB \cdot Node.js \cdot Elasticsearch \cdot Git \cdot Sails$

- Responsable des programmations sur les projets : site web, API et backoffice.
- Réalisation des tests unitaires pour maintenir la stabilité des applications.
- Mise à jour du backoffice pour le module de publication des articles.
- Création d'une marque blanche pour un partenaire reprenant des articles filtrés du siteweb.
- · Refonte graphique du siteweb et backoffice.
- Participation à la conception et au choix des technologies utilisées pour l'API v2.
- Intégration à l'API des endpoints liés à la plateforme de streaming BrutX.
- Amélioration des performances et requêtes databases.
- · Migrations de la plateforme newsletter vers un nouveau logiciel.

05/2019 - 05/2020

Développeur Web Front-End JS

WeSave. Paris

 $Technos: React \cdot Redux \cdot VueJS \cdot Vuex \cdot Git \cdot Stripe$

- Debug de l'application de gestion de patrimoine (WeSave Conseil).
- Création de nouveaux modules dans la partie admin pour WeSave Conseil.
- TMA sur l'application d'épargne.
- Refonte de la landing page du site WeSave.
- Intégration de la nouvelle version d'abonnement avec son module de paiement pour WeSave Conseil.
- Mise à jour du logiciel de conseil en biens immobiliers.
- Initiation du proiet de kit de design interne avec documentation.
- Participation à la conception d'un nouveau logiciel de gestion de patrimoine.

01/2015 - 05/2017

Développeur Web Full Stack PHP/JS

MinuteBuzz, Paris

 $\textbf{Technos: HTML5} \cdot \textbf{CSS3} \cdot \textbf{ES6} \cdot \textbf{NodeJS} \cdot \textbf{Sails} \cdot \textbf{Elasticsearch} \cdot \textbf{React} \cdot \textbf{Redux} \cdot \textbf{MySQL} \cdot \textbf{Git}$

- Auto-formation et TMA sur les projets déjà présents.
- Développement from scratch de la v2 du site.
- Intégration des formats NativeAds sur le site.
- Développement d'APIs pour les applications mobiles : Minutebuzz et Bento.
- Création d'une application web en interne pour publier et planifier des images/vidéos sur les réseaux sociaux.

05/2012 - 09/2014

Développeur Web Full Stack PHP5/JS

Hubee, Paris

 $\textbf{Technos: HTML5} \cdot \textbf{CSS3} \cdot \textbf{PHP5} \cdot \textbf{MySQL} \cdot \textbf{CakePHP1.3} \cdot \textbf{Symfony2} \cdot \textbf{Javascript} \cdot \textbf{Redis} \cdot \textbf{Git} \cdot \textbf{SVN}$

- Développement du site VOD de PluzzVAD pour FranceTV.
- TMA et évolution du site Dorcelvision pour MarcDorcel.
- Création de l'application Télé7 pour les smartTV
- TMA et développement du web service pour CanalPlayVOD.

03/2008 - 09/2011

Développeur Web Full Stack PHP

Aragon-eRH, Paris

 $\textbf{Technos: HTML} \cdot \textbf{CSS} \cdot \textbf{PHP5} \cdot \textbf{MySQL} \cdot \textbf{CakePHP1.1} \cdot \textbf{Javascript} \cdot \textbf{SVN}$

- TMA et évolution de la solution intégrée SIRH.
- Génération des rapports d'analyse en fichier excel avec les données de la solution.
- Formation des clients à l'utilisation de la solution.

-

Études

2009 - 2012 Supinfo, Expert en management des systèmes d'informations

2006 - 2009 Epitech